【裁判字號】    89,交易,69
【裁判日期】    891030
【裁判案由】    過失傷害
【裁判全文】
臺灣基隆地方法院刑事判決                          八十九年度交易字第六九號
    公  訴  人  臺灣基隆地方法院檢察署檢察官
    被      告  丁○○
右列被告因過失傷害案件，經檢察官提起公訴 (八十九年度偵字第二四九三號)，本
院判決如左：
    主  文
丁○○因過失傷害人，處有期徒刑參月，如易科罰金以參佰元折算壹日。
    事  實
一、丁○○於民國八十九年五月二十七日下午二時許，駕駛車號ＣＯ－三四八五號自
    用小客車，沿台北縣貢寮鄉縣，由台北縣雙溪鄉往貢寮鄉方向行駛，
    途經台北縣貢寮鄉縣三十五點三公里處時，原應注意車前狀況，並隨時採取
    必要措施；又汽車在未劃有分向標線之道路交會時，應減速慢行，而依當時情形
    ，又無不能注意情事，竟疏未注意而行車，致在上開地點，與對向自貢寮鄉往雙
    溪鄉行駛，由丙○○所駕駛，亦疏未注意車前狀況之車號ＥＱ－０五八七號自用
    小客車發生碰撞，使丙○○受有左胸挫傷之傷害，其餘乘坐丙○○車上之甲○○
    受有右肘脫位、戊○○受有左上眼瞼撕裂傷九公分、乙○○受有頭部疼痛等傷害
    。
二、案經被害人丙○○、甲○○、戊○○、乙○○訴由台北縣警察局瑞芳分局報請台
    灣基隆地方法院檢察署檢察官偵查起訴。
    理  由
一、訊據被告丁○○對於在上開時、地因其駕駛之自用小客車與告訴人丙○○所駕駛
    之自用小客車發生碰撞，告訴人等因而受傷之事實，固坦承不諱，惟辯稱：伊轉
    彎時有減速慢行，兩車相撞時渠所駕駛之汽車已停住，係對方車速較快，所以才
    會發生碰撞意外云云。然查：被告駕駛自用小客車行駛於台北縣一０二縣道，由
    雙溪往貢寮方向，丙○○之自用小客車則係由貢寮往雙溪方向，該路段並未劃有
    分向標線，兩車碰撞位置均為左前車頭，碰撞點在道路中央，距離右側邊線二‧
    四公尺，距離左側邊線二‧二公尺，被告之汽車撞擊後斜停於路中，被告車輛輪
    胎之煞車痕左右各為八‧七公尺、六‧五公尺，丙○○車輛輪胎之煞車痕左右各
    為十三‧六公尺、十三‧九公尺，換算行車速度，丙○○之行車時速約為五十公
    尺，被告之行車時速約為四十公尺，被告甫行轉彎即與丙○○之車輛發生撞擊，
    此有交通事故調查報告表、現場照片五張在卷足憑，被告辯稱有減速慢行云云，
    洵非可採。按汽車行駛時，汽車駕駛人應注意車前狀況，並隨時採取必要措施；
    又汽車在未劃有分向標線之道路交會時，應減速慢行，道路交通安全規則第九十
    四條第三項、第一百條第一款分別定有明文。被告駕車自應注意上開規定，且依
    當時情形並無不能注意之情事，竟未注意前開規定而肇事，致丙○○、甲○○、
    戊○○、乙○○分別受有如事實欄所述之傷害，亦有長庚紀念醫院基隆分院出具
    之診斷證明書四紙附卷可參，足認被告具有過失，且被告之過失行為與被害人所
    受之傷害間有相當因果關係存在，事證明確，被告犯行應堪認定。
二、核被告所為，係犯刑法第二百八十四條第一項前段之過失傷害罪。被告一個過失
    行為，致丙○○等四人受有傷害，為同種之想像競合犯，應從一重處斷。爰審酌
    被告與告訴人之過失程度、所生損害及犯罪後尚未與被害人達成和解賠償損害等
    一切情狀，量處如主文所示之刑，並諭知易科罰金之折算標準。
據上論斷，應依刑事訴訟法第二百九十九條第一項前段、刑法第二百八十四條第一項
前段、第五十五條、第四十一條、罰金罰鍰提高標準條例第一條前段、第二條，判決
如主文。
本案經檢察官周慶華到庭執行職務
中    華    民    國      八十九      年      十      月      三十      日
                                      臺灣基隆地方法院刑事第三庭
                                          法  官
附錄論罪法條
刑法第二百八十四條第一項前段
因過失傷害人者，處六月以下有期徒刑、拘役或五百元以下罰金。


司法院資訊處製作；財團法人民間司法改革基金會備份。
